Inventaris van het archief van de Hollandsche Maatschappij van Landbouw, 1847-1982
Nationaal Archief, Den Haag
- Hollandsche Maatschappij van Landbouw
  - Stukken betreffende de contacten tussen de instellingen op het gebied van grondzaken en de Hollandsche Maatschappij van Landbouw., 580-593
    - Streekverbetering "Texel., Heerhugowaard.; Hensbroek.; Ontginnings Maatschappijen.; Waterland.; Alblasserwaard.; 586-588
      - Bestanddeel 3, 588
    - De Drieband., Zwammerdam.; Grijsoord.; Voorne - Putten.; Vereniging Landaanwinning.; Stichting Beheer Landbouwgronden.; Waterschapsbond.; Vliegveld Schiphol.; Vliegveld Valkenburg.; Vliegveld Ypenburg.; Directie Wieringermeer.; 589-592
      - Bestanddeel 1, 589
      - Bestanddeel 2, 590
      - Bestanddeel 3, 591
      - Bestanddeel 4, 592
    - Pachtkamers., 593
  - Stukken betreffende de contacten tussen diverse instellingen en de Hollandsche Maatschappij van Landbouw., 594-600
    - Algemeen., Algemeen Nederl. Persbureau.; Algemeen Wielrijdersbond.; Radio Omroepverenigingen.; Eigen Vervoersorganisatie.; Nederl. Pomologische vereniging.; Nederl. Vereniging Natuurgenootschap.; 594
    - Maatschappelijke Opbouw., Zendingsraad + kerkelijke instellingen.; Politieke partijen.; Merkenbureau.; Kankersinstituut.; Economisch Pechnologisch Instituut.; 595
    - Waterleidingbedrijven., Rechtherstel.; Distributiedienst.; Rijksbureau Voedselvoorziening.; Nederl. Ver. v. Natuurgeneeswijze.; Raad van Arbeid.; 596
    - Landbouw Economisch Instituut., 597
    - ., 598
    - Agrarische weekoverzicht., 599
    - Coöp. Aan- en verkoopverenigingen., Stichting Federatieve comm. v. Maatsch. werk in Zuid-Holland.; 600
  - Stukken betreffende sociale aangelegenheden., 601-646
    - Algemeen., 601-602
      - Bestanddeel 1, 601
      - Bestanddeel 2, 602
    - Diversen besprekingen CAO's verschillende afdelingen., 603-604
      - Bestanddeel 1, 603
      - Bestanddeel 2, 604
    - CAO's (zie voor verdeling kaartsysteem)., 605-622
      - Bestanddeel 1, 605
      - Bestanddeel 2, 606
      - Bestanddeel 3, 607
      - Bestanddeel 4, 608
      - Bestanddeel 5, 609
      - Bestanddeel 6, 610
      - Bestanddeel 7, 611
      - Bestanddeel 8, 612
      - Bestanddeel 9, 613
      - Bestanddeel 10, 614
      - Bestanddeel 11, 615
      - Bestanddeel 12, 616
      - Bestanddeel 13, 617
      - Bestanddeel 14, 618
      - Bestanddeel 15, 619
      - Bestanddeel 16, 620
      - Bestanddeel 17, 621
      - Bestanddeel 18, 622
    - Arbeidsovereenkomsten., 623
    - Comissie werkgeversbelangen., 624-627
      - Bestanddeel 1, 624
      - Bestanddeel 2, 625
      - Bestanddeel 3, 626
      - Bestanddeel 4, 627
    - College Rijksbemiddelaars., 628
    - Geschillen (ook woninggeschillen)., 629-630
      - Bestanddeel 1, 629
      - Bestanddeel 2, 630
    - Scheidsgerecht., Woningbouw.; 631
    - Militaire Dienst., 632-635
      - Bestanddeel 1, 632
      - Bestanddeel 2, 633
      - Bestanddeel 3, 634
      - Bestanddeel 4, 635
    - Privé de heer Tuynman., 636-637
      - Bestanddeel 1, 636
      - Bestanddeel 2, 637
    - Werkgeverscomm. Akker-Weidebouw., 638
    - Werkgeverscomm. Tuinbouw., 639-640
      - Bestanddeel 1, 639
      - Bestanddeel 2, 640
    - Sociale commissie., 641
    - Sociale verzekeringen., Bedrijfspens.fonds v/d landbouw.; Wachtgeldwerkloosheidsverz.; Stichting v/d Arbeid.; 642
    - Arbeidsvoorziening., 643
    - Contactorgaan voor de Arbeidsvoorz. in de landb. Z.H. en N.H., .; 644
    - Contactorganen voor de Pl. uitv. der Soc. verz. in de landb. in Z.H., 645-646
      - Bestanddeel 1, 645
      - Bestanddeel 2, 646
  - Stukken betreffende de oudleerlingen van de scholen van de Hollandsche Maatschappij van Landbouw., 647-651
    - Vakschool Boerenkaasbereiding., Ver. Oudleerlingen Rijkslandb. Winterscholen.; Rijkslandbouwwinterschool.; Oudleerlingen.; 647
    - Cursussen., 648-650
      - Bestanddeel 1, 648
      - Bestanddeel 2, 649
      - Bestanddeel 3, 650
    - E.H.B.O.-cursussen., 651
  - Stukken betreffende de bestuursorganen van de Hollandsche Maatschappij van Landbouw., 652-712
    - Voorzitter., 652-653
      - Bestanddeel 1, 652
      - Bestanddeel 2, 653
    - Hoofdbestuur, Dagel. Bestuur en Advies. 1915-1966, 654-659
      - Bestanddeel 1, 654
      - Bestanddeel 2, 655
      - Bestanddeel 3, 656
      - Bestanddeel 4, 657
      - Bestanddeel 5, 658
      - Bestanddeel 6, 659
    - Hoofdbestuurs Vergaderingen. 1867-1978, 660-674
      - Bestanddeel 1, 660
      - Bestanddeel 2, 661
      - Bestanddeel 3, 662
      - Bestanddeel 4, 663
      - Bestanddeel 5, 664
      - Bestanddeel 6, 665
      - Bestanddeel 7, 666
      - Bestanddeel 8, 667
      - Bestanddeel 9, 668
      - Bestanddeel 10, 669
      - Bestanddeel 11, 670
      - Bestanddeel 12, 671
      - Bestanddeel 13, 672
      - Bestanddeel 14, 673
      - Bestanddeel 15, 674
    - Dagel. Bestuurs vergaderingen. 1915-1980, 675-686
      - Bestanddeel 1, 675
      - Bestanddeel 2, 676
      - Bestanddeel 3, 677
      - Bestanddeel 4, 678
      - Bestanddeel 5, 679
      - Bestanddeel 6, 680
      - Bestanddeel 7, 681
      - Bestanddeel 8, 682
      - Bestanddeel 9, 683
      - Bestanddeel 10, 684
      - Bestanddeel 11, 685
      - Bestanddeel 12, 686
    - Alg. Vergaderingen verslagen. 1897-1980, 687-711
      - Bestanddeel 1, 687
      - Bestanddeel 2, 688
      - Bestanddeel 3, 689
      - Bestanddeel 4, 690
      - Bestanddeel 5, 691
      - Bestanddeel 6, 692
      - Bestanddeel 7, 693
      - Bestanddeel 8, 694
      - Bestanddeel 9, 695
      - Bestanddeel 10, 696
      - Bestanddeel 11, 697
      - Bestanddeel 12, 698
      - Bestanddeel 13, 699
      - Bestanddeel 14, 700
      - Bestanddeel 15, 701
      - Bestanddeel 16, 702
      - Bestanddeel 17, 703
      - Bestanddeel 18, 704
      - Bestanddeel 19, 705
      - Bestanddeel 20, 706
      - Bestanddeel 21, 707
      - Bestanddeel 22, 708
      - Bestanddeel 23, 709
      - Bestanddeel 24, 710
      - Bestanddeel 25, 711
    - Rayon vergaderingen., 712
  - Stukken betreffende de Jongeren Organisaties van de Hollandsche Maatschappij van Landbouw., 713-746
    - Algemeen., 713-721
      - Bestanddeel 1, 713
      - Bestanddeel 2, 714
      - Bestanddeel 3, 715
      - Bestanddeel 4, 716
      - Bestanddeel 5, 717
      - Bestanddeel 6, 718
      - Bestanddeel 7, 719
      - Bestanddeel 8, 720
      - Bestanddeel 9, 721
    - Algem. Vergaderingen., 722
    - Convocaties Jongerenafdeling., 723
    - Copieën brieven jongeren., 724
    - Dagelijks Bestuur., 725
    - Hoofdbestuur., 726-728
      - Bestanddeel 1, 726
      - Bestanddeel 2, 727
      - Bestanddeel 3, 728
    - Commissies., 729
    - Zomer en winterdagen., 730-731
      - Bestanddeel 1, 730
      - Bestanddeel 2, 731
    - Prov. Jeugdraad., 732-739
      - Bestanddeel 1, 732
      - Bestanddeel 2, 733
      - Bestanddeel 3, 734
      - Bestanddeel 4, 735
      - Bestanddeel 5, 736
      - Bestanddeel 6, 737
      - Bestanddeel 7, 738
      - Bestanddeel 8, 739
    - Prov. Jeugdraad., Stichting Cult. Raad.; Kring Noord-Holland Midden.; Kring Centrum.; Kring Vecht en Amstel.; Kring Noord-Holland Noord.; 740-741
      - Bestanddeel 1, 740
      - Bestanddeel 2, 741
    - Kring Rijnland., Kring Eilanden.; Kring Vijfheerenlanden en Alblasserwaard.; Kring Haarlemmermeer en Velzen.; Kring Goeree, Overflakkee (vervallen).; Kring Hoeksche Waard, IJsselmonde.; 742
    - Kasontv. en uitgaven., Giro ontv. en uitgaven.; 743-746
      - Bestanddeel 1, 743
      - Bestanddeel 2, 744
      - Bestanddeel 3, 745
      - Bestanddeel 4, 746
  - Stukken betreffende de contacten tussen de andere provinciale Maatschappij van Landbouw en de Hollandsche Maatschappij van Landbouw., 747-758
    - Algemeen., Groningen.; Friesland.; Drente.; Overijsel.; Gelderland.; Utrecht.; Noord-Holland.; 747
    - Sociale Sectie Noord-Holland., 748
    - Vergaderingen Bestuur Noord-Holland., 749-750
      - Bestanddeel 1, 749
      - Bestanddeel 2, 750
    - Commissies Noord-Holland., 751-752
      - Bestanddeel 1, 751
      - Bestanddeel 2, 752
    - Zuid-Holland., 753
    - Sociale Sectie Zuid-Holland., 754
    - Vergaderingen Bestuur Zuid-Holland., 755-756
      - Bestanddeel 1, 755
      - Bestanddeel 2, 756
    - Commissies Zuid-Holland., Zeeland.; Brabant.; Limburg.; 757-758
      - Bestanddeel 1, 757
      - Bestanddeel 2, 758
  - Stukken betreffende de contacten tussen het koninklijk Nederlands Landbouw Comité en de Hollandsche Maatschappij van Landbouw., 759-782
    - Vergaderingen Hoofdbestuur (stencils 5 jaar-bewaren)., 759-765
      - Bestanddeel 1, 759
      - Bestanddeel 2, 760
      - Bestanddeel 3, 761
      - Bestanddeel 4, 762
      - Bestanddeel 5, 763
      - Bestanddeel 6, 764
      - Bestanddeel 7, 765
    - Fondsvorming., 766
    - Persberichten en Radiopraatjes., 767
    - Onderwijsaangelegenheden., 768-770
      - Bestanddeel 1, 768
      - Bestanddeel 2, 769
      - Bestanddeel 3, 770
    - Bespreking Minister., 771
    - Vergaderingen Werkgeversbel., 772-774
      - Bestanddeel 1, 772
      - Bestanddeel 2, 773
      - Bestanddeel 3, 774
    - Tuinbouw., 775-776
      - Bestanddeel 1, 775
      - Bestanddeel 2, 776
    - Eerste Afdeling K.N.L.C., 777
    - Veehouderij Comm., 778
    - Akkerbouw., Comm. voor de Bedrijfseconomische Voorlichting.; 779
    - Comm. Welzijn ten Plattelandse., 780
    - Comm. Landbouw en politie., Secretarissen der Prov. Landbouw Mijn.; 781
    - Comm. Grondgebruik., 782
  - Stukken betreffende de Volkshogenscholen van de Hollandsche Maatschappij van Landbouw., 783-790
    - Algemeen., Allardsoog.; 783-785
      - Bestanddeel 1, 783
      - Bestanddeel 2, 784
      - Bestanddeel 3, 785
    - Bergen., 786-788
      - Bestanddeel 1, 786
      - Bestanddeel 2, 787
      - Bestanddeel 3, 788
    - Claertsduin., 789
    - Overcingen., 790
  - Stukken betreffende declaraties van medewerkers van de Hollandse Maatschappij van Landbouw., 791-794
    - Crediteuren., 791
    - Declaraties Reis en Verblijfkosten., 792-793
      - Bestanddeel 1, 792
      - Bestanddeel 2, 793
    - Betaalde declaraties nota's Debiteuren., 794
  - Stukken betreffende de abonnementen op het Hollandsche Landbouw weekblad., 795-799
    - Algemeen., 795
    - Adreswijzigingen., 796
    - Abonnementsgelden., 797-798
      - Bestanddeel 1, 797
      - Bestanddeel 2, 798
    - Kwitanties., 799
  - Stukken betreffende de dienst der Posterijen., Algemeen.; Telefoon.; Telegrammen.; 800
  - Verslagen, opgemaakt of ontvangen door de Hollandsche Maatschappij van Landbouw., 801-818
    - Algemeen., 801
    - Jaarverslagen Algemeen e.a. verslagen. 1908-1976, 802-810
      - Bestanddeel 1, 802
      - Bestanddeel 2, 803
      - Bestanddeel 3, 804
      - Bestanddeel 4, 805
      - Bestanddeel 5, 806
      - Bestanddeel 6, 807
      - Bestanddeel 7, 808
      - Bestanddeel 8, 809
      - Bestanddeel 9, 810
    - Jaarverslagen e.a. H.M.v.L. v.a. 1874, 811-812
      - Bestanddeel 1, 811
      - Bestanddeel 2, 812
    - Berichten of mededelingen H.M. v.1. 1848-1875, 813-814
      - Bestanddeel 1, 813
      - Bestanddeel 2, 814
    - Verslagen 1e en 2e Kamer. 1957-1966, 815-818
      - Bestanddeel 1, 815
      - Bestanddeel 2, 816
      - Bestanddeel 3, 817
      - Bestanddeel 4, 818
  - Stukken betreffende het Jaarboekje van de Hollandsche Maatschappij van Landbouw., 819-824
    - Algemeen., 819-821
      - Bestanddeel 1, 819
      - Bestanddeel 2, 820
      - Bestanddeel 3, 821
    - Advertenties., 822
    - Bestuurscommissies (informaties)., 823
    - Drukproeven., 824
  - Stukken betreffende de contracten tussen de Landbouwwerknemers bonden en de Hollandsche Maatschappij van Landbouw., 825-826
    - Algemeen., Algemeen Nederl. Agrarische Bedrijfsbond.; Christel- Landarbeidersbond.; R.K. Landarbeidersbond.; 825
    - St. Dues Dedit., Samenwerkende Landarbeidersbonden.; 826
  - Stukken betreffende de eigendommen van de Hollandsche Maatschappij van Landbouw., 827
    - Gebouw en inventaris Anna Paulownastraat en onderh.
    - Onroerende Goederen.
    - Effekten.
  - Stukken betreffende de controles van de accountantdienst bij de Hollndsche Maatschappij van Landbouw., 828-830
    - Bestanddeel 1, 828
    - Bestanddeel 2, 829
    - Bestanddeel 3, 830
  - Stukken betreffende de contacten tussen de diverse Overheids-Organisaties en de Hollandsche Maatschappij van Landbouw., 831-849
    - Binnenl. Zaken, Ministerie van., 831
    - Economische Zaken, Ministerie van., 832
    - Financiën, Ministerie van., 833
    - Landbouw en Visserij, Ministerie van., 834-838
      - Bestanddeel 1, 834
      - Bestanddeel 2, 835
      - Bestanddeel 3, 836
      - Bestanddeel 4, 837
      - Bestanddeel 5, 838
    - Landbouw, Ministerie van, Persberichten., 839-843
      - Bestanddeel 1, 839
      - Bestanddeel 2, 840
      - Bestanddeel 3, 841
      - Bestanddeel 4, 842
      - Bestanddeel 5, 843
    - Rijksdienst Landbouwherstel., Landbouw Documentatie.; Mededelingen en verslagen.; Land. Voorlichting Maandblad.; Diversen.; 844
    - Onderwijs, Kunsten en Wetenschappen, Min. van Oorlog, Ministerie van Sociale Zaken Ministerie van Wederopbouw en Volkshuisvesting, Min. van., 845-846
      - Bestanddeel 1, 845
      - Bestanddeel 2, 846
    - Buitenlandse Zaken, Ministerie van., Benelux.; Europees Parlement (+ Marshall hulp).; E.E.C.; Ver. Naties.; Justitie, Ministerie van.; Overzeese Gebiedsdelen.; Maatschapplijk Werk, Ministerie van.; 847-848
      - Bestanddeel 1, 847
      - Bestanddeel 2, 848
    - Stukken betreffende het Tuinbouw Orgaan., 849
  - Stukken betreffende het Landbouw Orgaan., 850-869
    - Medewerkers ook fotografen., 850-855
      - Bestanddeel 1, 850
      - Bestanddeel 2, 851
      - Bestanddeel 3, 852
      - Bestanddeel 4, 853
      - Bestanddeel 5, 854
      - Bestanddeel 6, 855
    - Copie Orgaan, 1965-1968., 856-866
      - Bestanddeel 1, 856
      - Bestanddeel 2, 857
      - Bestanddeel 3, 858
      - Bestanddeel 4, 859
      - Bestanddeel 5, 860
      - Bestanddeel 6, 861
      - Bestanddeel 7, 862
      - Bestanddeel 8, 863
      - Bestanddeel 9, 864
      - Bestanddeel 10, 865
      - Bestanddeel 11, 866
    - Krantenknipsels., 867
    - Foto's en Cliché's., 868
    - Inhoud Orgaan., Betaalde Copieën.; 869
  - Stukken betreffende de diverse commissies van de Hollandsche Maatschappij van Landbouw., 870-909
    - Algemeen., 870-871
      - Bestanddeel 1, 870
      - Bestanddeel 2, 871
    - Akkerbouw., 872-875
      - Bestanddeel 1, 872
      - Bestanddeel 2, 873
      - Bestanddeel 3, 874
      - Bestanddeel 4, 875
    - Akker, en Weidebouw., 876
    - Akker en Veehouderij., 877
    - Veehouderij., 878-882
      - Bestanddeel 1, 878
      - Bestanddeel 2, 879
      - Bestanddeel 3, 880
      - Bestanddeel 4, 881
      - Bestanddeel 5, 882
    - Tuinbouw (zd. Holland en Nd. Holland )., 883-887
      - Bestanddeel 1, 883
      - Bestanddeel 2, 884
      - Bestanddeel 3, 885
      - Bestanddeel 4, 886
      - Bestanddeel 5, 887
    - Bloembollen., 888-890
      - Bestanddeel 1, 888
      - Bestanddeel 2, 889
      - Bestanddeel 3, 890
    - Pluimveehouderij., 891-892
      - Bestanddeel 1, 891
      - Bestanddeel 2, 892
    - Studiecomm. Oudedagsvoorziening., 893
    - Werktuigencommissie., 894
    - Commissie Vraagpunten., 895-900
      - Bestanddeel 1, 895
      - Bestanddeel 2, 896
      - Bestanddeel 3, 897
      - Bestanddeel 4, 898
      - Bestanddeel 5, 899
      - Bestanddeel 6, 900
    - Zendingscommissie., Commissie Grondgebruik.; 901
    - Commissie Financiën en Orgaan., 902
    - Financiële commissie., 903
    - Commissie Wetsherziening., 904
    - Commissie van Advies Land- en Tuinbouw Onderwijs., Onderwijscommissie L.T.O.; 905
    - Centrale Commissie N.O., 906-907
      - Bestanddeel 1, 906
      - Bestanddeel 2, 907
    - Pachtcommissie., Adviescommissie N.O.; Comm. v. Toezicht Boekhoud Bureau.; Hollandsche Varkenscommissie.; 908-909
      - Bestanddeel 1, 908
      - Bestanddeel 2, 909
  - Tuinbouw Algemeen. Bloembollen., Stukken betreffende advertenties in het Hollansche Weekblad. Algemeen.; Stukken betreffende de rechtskundig adviseurs van de Hollandsche Maatschappij. Algemeen. Hr. B. v.d. Hemel. Hr. L.C. v.d. Tas. Hr. P.S.Winkel. Hr. D. Naayen.; Stukken betreffende rechtszaken.; Presentielijsten.; 910-916
    - Bestanddeel 1, 910
    - Bestanddeel 2, 911
    - Bestanddeel 3, 912
    - Bestanddeel 4, 913
    - Bestanddeel 5, 914
    - Bestanddeel 6, 915
    - Bestanddeel 7, 916
  - Stukken betreffende Voedselcommissarissen., 917-923
    - Noord-Holland., Zuid-Holland.; 917-919
      - Bestanddeel 1, 917
      - Bestanddeel 2, 918
      - Bestanddeel 3, 919
    - Zuid-Holland Publicaties., 920-922
      - Bestanddeel 1, 920
      - Bestanddeel 2, 921
      - Bestanddeel 3, 922
    - Waarborg Instituut voor de tuinbouw in Nd. en Zd., Holland.; 923
  - Stukken betreffende de contacten tussen de drukker van het Orgaanblad en de Hollandsche Maatschappij van Landbouw., 924-934
    - Landelijke Uitgave, Correspondentie., 924-925
      - Bestanddeel 1, 924
      - Bestanddeel 2, 925
    - Landelijke Uitgave, Indeling., 926
    - Algemeen Provinciaal, Correspondentie., 927-928
      - Bestanddeel 1, 927
      - Bestanddeel 2, 928
    - Mutatielijsten., 929-930
      - Bestanddeel 1, 929
      - Bestanddeel 2, 930
    - Mutatie - Correspondentie., 931
    - Adreswijzigingen en strookjes., 932
    - Bundellijsten., 933
    - Advertenties., 934
  - Stukken betreffende de Stichting Nederlandse Landbouw Pers., Noord. Nederl. Drukkerij.; 935-940
    - Bestanddeel 1, 935
    - Bestanddeel 2, 936
    - Bestanddeel 3, 937
    - Bestanddeel 4, 938
    - Bestanddeel 5, 939
    - Bestanddeel 6, 940
  - Stukken betreffende bijdrage en contributies., Stukken betreffende uitgereikte onderscheidingen Diploma's.; 941-943
    - Bestanddeel 1, 941
    - Bestanddeel 2, 942
    - Bestanddeel 3, 943
  - Oorkonden., Medailles.; 944-945
    - Bestanddeel 1, 944
    - Bestanddeel 2, 945
  - Tijdschriften., 946
  - Stukken betreffende de bibliotheek van de Hollandsche Maatschappij van Landbouw., 947-958
    - Abonnementen Tijdschriften., 947-948
      - Bestanddeel 1, 947
      - Bestanddeel 2, 948
    - Technical Bulletin., 949-956
      - Bestanddeel 1, 949
      - Bestanddeel 2, 950
      - Bestanddeel 3, 951
      - Bestanddeel 4, 952
      - Bestanddeel 5, 953
      - Bestanddeel 6, 954
      - Bestanddeel 7, 955
      - Bestanddeel 8, 956
    - Bestellingen Boeken., 957
    - Brochures., 958
  - Stukken betreffende de kantoorbehoeften van de Hollandsche Maatschappij van Landbouw., 959-963
    - Prijscouranten, Kantoorbehoeften., 959-960
      - Bestanddeel 1, 959
      - Bestanddeel 2, 960
    - Drukwerk., 961-963
      - Bestanddeel 1, 961
      - Bestanddeel 2, 962
      - Bestanddeel 3, 963
  - Stukken betreffende "Werkkringen"., Brochures.; 964-965
    - Bestanddeel 1, 964
    - Bestanddeel 2, 965
  - Stukken betreffende "Stamboeken"., Stukken betreffende "Vervoermiddelen".; Stukken betreffende de huishoudelijke reglementen van de afdeling en van de Hollandsche Maatschappij van Landbouw.; 966
  - Stukken betreffende "Lezingen"., Sprekerslijsten.; Sprekerslijsten jongeren + Lezingen Jongeren.; 967-970
    - Bestanddeel 1, 967
    - Bestanddeel 2, 968
    - Bestanddeel 3, 969
    - Bestanddeel 4, 970
  - Stukken betreffende de contacten tussen de rijksconsulenten en de Hollandsche Maatschappij van Landbouw., 971-976
    - Grond-en Pachtlasten, Rijksconsulent voor Landbouw., 971
    - Pluimvee, Rijksconsulent voor., Tuinbouw, Rijksconsulent voor.; Veeteelt, Rijksconsulent voor.; 972
    - Zuivel, Rijksconsulent voor., Griend en riet, Rijksconsulent voor.; Afvalwaterzaken, Rijksconsulent voor.; 973-974
      - Bestanddeel 1, 973
      - Bestanddeel 2, 974
    - Stukken betreffende het Koninklijk Huis., Stukken betreffende gezantschappen.; 975-976
      - Bestanddeel 1, 975
      - Bestanddeel 2, 976
  - Stukken betreffende Kamers van Koophandel., Stukken betreffende Fruitteeltdiensten en instellingen.; Nederl. Fruittelers Organisatie.; 977
  - Nederl. Contracttelers Ver. der 3 C.L.O., 978-979
    - Bestanddeel 1, 978
    - Bestanddeel 2, 979
  - Stukken betreffende proefbedrijven., 980
  - Stukken betreffende Tentoonstellingen., 981-983
    - Bestanddeel 1, 981
    - Bestanddeel 2, 982
    - Bestanddeel 3, 983
  - Programma's., 984-991
    - Bestanddeel 1, 984
    - Bestanddeel 2, 985
    - Bestanddeel 3, 986
    - Bestanddeel 4, 987
    - Bestanddeel 5, 988
    - Bestanddeel 6, 989
    - Bestanddeel 7, 990
    - Bestanddeel 8, 991
  - Jaarbeurs., 992-993
    - Bestanddeel 1, 992
    - Bestanddeel 2, 993
  - Tentoonstellingen (Jubileum 1947) H.M. v. L., 994-998
    - Bestanddeel 1, 994
    - Bestanddeel 2, 995
    - Bestanddeel 3, 996
    - Bestanddeel 4, 997
    - Bestanddeel 5, 998
  - Stukken betreffende excursies., 999-1003
    - Bestanddeel 1, 999
    - Bestanddeel 2, 1000
    - Bestanddeel 3, 1001
    - Bestanddeel 4, 1002
    - Bestanddeel 5, 1003
  - Stukken betreffende Provinciaal Bestuur., 1004-1009
    - Commissaris der Koningin., Gedeputeerde Staten.; Gemeente Besturen.; 1004-1006
      - Bestanddeel 1, 1004
      - Bestanddeel 2, 1005
      - Bestanddeel 3, 1006
    - Agrar. Welvaartsplan., 1007-1008
      - Bestanddeel 1, 1007
      - Bestanddeel 2, 1008
    - Mededelingen., 1009
  - Stukken betreffende Verzekeringen., 1010-1015
    - Algemeen., 1010-1011
      - Bestanddeel 1, 1010
      - Bestanddeel 2, 1011
    - Bedrijfsvereniging v.h. Bank-en Verzekeringswezen., Coöp. Verzekeringsfonds.; 1012
    - Agrarisk., W.P. v.d. Held.; Centrale Land- en Tuinbouw Onderlingen.; Büller J.J.A.; 1013
    - Centraal Beheer (Het Molestrisico) Gem. Adm. kant., 1014
    - Autoverzekeringen., Hagelverzekeringen.; Stichting Centraal Bureau Slachtveeverzekeringen.; 1015
  - Stukken betreffende Centraal Bureau voor de Statistiek., 1016-1023
    - Diversen Statistieken., 1016-1020
      - Bestanddeel 1, 1016
      - Bestanddeel 2, 1017
      - Bestanddeel 3, 1018
      - Bestanddeel 4, 1019
      - Bestanddeel 5, 1020
    - Statistieken v.d. Bedrijfsuitkomsten i.d. Landbouw., 1021
    - Statistieke Bulletin., Maandblad C.B.S.; Maandstatistiek v.d. in- Uit- en Doorvoer v. Nederland per Land.; Maandstatistiek v.d. in- Uit- en Doorvoer v. Nederland per land.; Maandstatistiek v.d. Landbouw.; 1022-1023
      - Bestanddeel 1, 1022
      - Bestanddeel 2, 1023
  - Stukken betreffende Financiën en Administratief., Algemeen.; Journaalvelden.; 1024-1132
    - Bestanddeel 1, 1024
    - Bestanddeel 2, 1025
    - Bestanddeel 3, 1026
    - Bestanddeel 4, 1027
    - Memoriaalbescheiden., Coderingsschema's of Rekeningstelsels.; 1028-1031
      - Bestanddeel 1, 1028
      - Bestanddeel 2, 1029
      - Bestanddeel 3, 1030
      - Bestanddeel 4, 1031
    - Kasoverzichten en begrotingen., 1032-1035
      - Bestanddeel 1, 1032
      - Bestanddeel 2, 1033
      - Bestanddeel 3, 1034
      - Bestanddeel 4, 1035
    - Leningen., 1036
    - Accountantsrapporten e.d., 1037-1040
      - Bestanddeel 1, 1037
      - Bestanddeel 2, 1038
      - Bestanddeel 3, 1039
      - Bestanddeel 4, 1040
    - Belastingen., 1041-1043
      - Bestanddeel 1, 1041
      - Bestanddeel 2, 1042
      - Bestanddeel 3, 1043
    - Balans., 1044
    - Kas, Bank (ontvangsten en uitgaven)., 1045-1066
      - Bestanddeel 1, 1045
      - Bestanddeel 2, 1046
      - Bestanddeel 3, 1047
      - Bestanddeel 4, 1048
      - Bestanddeel 5, 1049
      - Bestanddeel 6, 1050
      - Bestanddeel 7, 1051
      - Bestanddeel 8, 1052
      - Bestanddeel 9, 1053
      - Bestanddeel 10, 1054
      - Bestanddeel 11, 1055
      - Bestanddeel 12, 1056
      - Bestanddeel 13, 1057
      - Bestanddeel 14, 1058
      - Bestanddeel 15, 1059
      - Bestanddeel 16, 1060
      - Bestanddeel 17, 1061
      - Bestanddeel 18, 1062
      - Bestanddeel 19, 1063
      - Bestanddeel 20, 1064
      - Bestanddeel 21, 1065